【裁判字號】    89,上易,1437
【裁判日期】    890510
【裁判案由】    背信
【裁判全文】
臺灣高等法院臺中分院刑事判決                  八十九年度上易字第一四三七號
    上  訴  人
    即  自訴人  甲○○造有限公司
    法定代理人  楊坤龍
    被      告  乙○○
右上訴人因自訴被告背信等案件，不服臺灣臺中地方法院中華民國八十九年五月十日
第一審判決（八十九年度自字第三一○號），提起上訴，本院判決如左：
      主  文
上訴駁回。
      理  由
一、自訴意旨略以：被告乙○○前標得台北市政府發包之南投縣中寮鄉及台中縣新社
    鄉震災拆屋工程，並請自訴人幫忙調度重機械，事後藉口翁裕雄向其借支新台幣
    （下同）十五萬元，拒將台北市政府發給之工程款其中十五萬元付給自訴人，事
    實上翁裕雄並非自訴人員工，亦積欠自訴人金錢，因認被告涉有侵占或背信罪嫌
    云云。
二、按犯罪事實應依證據認定之，無證據不得推定其犯罪事實，刑事訴訟法第一百五
    十四條定有明文。又刑法第三百四十二條背信罪之成立，以為他人處理事務，意
    圖為自己或第三人不法之利益，或損害本人之利益，而為違背其任務之行為，致
    生損害本人之財產或其他利益為要件；而刑法第三百三十五條或第三百三十六條
    之侵占罪，亦以行為人意圖為自己或第三人不法之所有，而侵占自己持有他人之
    物者，或對於公務上或因公益所持有之物或對於業務上所持有之物犯之者為購成
    要件。
三、本件訊據被告乙○○始終堅決否認有何背信或侵占犯行，辯稱伊不認識自訴人，
    伊因承包中寮鄉及新社鄉拆屋工程，叫劉錦福調度重機械，劉錦福與自訴人之關
    係伊不知道等語。即證人劉錦福亦證述當時係其請自訴人調度重機械，屬於支援
    國軍性質，並未談及工資，係依國軍之調度資料支付工資，自訴人所稱之十五萬
    元，因自訴人之職員翁裕雄先行借支，故被告才予扣款等情。可見被告並非為自
    訴人處理事務，所為已與背信罪之構成要件有間，而其所領得之款項亦非自己持
    有他人之物，更非公務上、業務上或因公益所持有之物。況縱認自訴人所指係被
    告請自訴人幫忙調度重機械，事後被告以翁裕雄向其借支十五萬元，拒將工程款
    其中十五萬元付給自訴人云云實在，惟翁裕雄是否自訴人之職員，雙方既有爭執
    ，且事關被告給付義務之有無，自屬民事糾葛，應循民事訴訟程序解決，亦難令
    被告負背信或侵占罪責。此外復查無其他積極證據，足證被告有何背信、侵占或
    其他犯行。
四、綜上所述，本件自訴人所持之論據，並不足以認定被告涉有背信或侵占犯行，此
    外復查無其他證據，足以證明被告犯罪。原審為被告無罪之諭知，認事用法，均
    無不合，自訴人仍執前詞提起上訴，難認為有理由，應予駁回。又被告經本院合
    法傳喚，無正當理由不到庭，本院爰不待其陳述，逕行判決。
五、據上論斷，應依刑事訴訟法第三百六十八條、第三百七十一條，判決如主文。
中      華      民      國    八十九     年      七     月      十九    日
                                  臺灣高等法院臺中分院刑事第八庭
                                        審判長法  官  羅  得  村
                                              法  官  劉  榮  服
法  官  古  金  男
右正本證明與原本無異。
不得上訴。
                                              書記官  林  世  傑
中      華      民      國    八十九     年      七     月      二十    日
                                                                        Ｃ


司法院資訊處製作；財團法人民間司法改革基金會備份。
